lt-LT: Asmeninės vandens transporto priemonės tipas: Prabangi; Sėdimoji; Sportinė; Stovimoji; Kita
vi: Loại tàu thủy cá nhân: Sang trọng; Ngồi; Sport; Đứng; Khác
tr: Kişisel deniz taşıtı tipi: Lüks; Oturaklı; Spor; Oturaksız; Diğer
th: ประเภทเรือส่วนตัว: หรูหรา; แบบนั่ง; กีฬา; แบบยืน; อื่นๆ
ja: パーソナルウォータークラフトタイプ: ラグジュリー; シットダウン; スポーツ; スタンドアップ; その他
ru: Тип гидроцикла: Лакшери; Сидячий; Спортивный; Стоячий; Другое
ro-RO: Tipul de ambarcațiune personală: De lux; Cu scaun; Sport; Fără scaun; Altele
hr-HR: Vrsta osobnog plovila: Luksuzni; Sjedeći; Sportski; Stojeći; Ostalo
bg-BG: Тип личен плавателен съд: Лукс; Sit-down; Спорт; Стоящ; Други
it: Tipo di moto d'acqua: Luxury; Con seduta; Sport; In piedi; Altro
fi: Vesiskootterin tyyppi: Luksus; Istuttava; Urheilu; Seisottava; Muu
sk-SK: Typ osobného vodného skútra: Luxusný; Na sedenie; Športový; Na státie; Iné
nl: Type watervoertuigen voor persoonlijk gebruik: Luxe; Zitten; Sport; Staand; Andere
zh-CN: 水上摩托类型: 奢华; 坐式; 体育; 站式; 其他
de: Typ des Wasserfahrzeugs: Luxus; Sitzend; Sport; Stehend; Sonstiges
pt-BR: Tipo de embarcação pessoal: De luxo; Com assento; Esporte; Sem assento; Outro
el: Τύπος προσωπικού σκάφους: Πολυτελείας; Καθιστό; Αθλητισμός; Κατακόρυφο; Άλλο
pl: Rodzaj skutera wodnego: Luksusowy; Narada; Sport; Stand-up; Inne
nb: Vannscootertype: Luksus; Sitt ned; Sport; Stå opp; Annet
pt-PT: Tipo de embarcação para pessoas: Luxo; Com assento; Desporto; Em pé; Outro
ko: 개인용 선박 타입: 럭셔리; 싯다운; 스포츠; 스탠드업; 기타
sv: Typ av vattenskoter: Lyx; Sitt ner; Sport; Stå upp; Övrigt
fr: Type d’embarcation personnelle: Luxe; Assis; Sport; Debout; Autre
sl-SI: Vrsta osebnega plovila: Luksuzna; S sedežem; Šport; Samostoječe; Drugo
da: Vandscootertype: Luksus; Sid-ned; Sport; Stå-op; Andet
hu: Személyi vízi jármű típusa: Luxus; Ülő; Sport; Álló; Egyéb
zh-TW: 水上摩托車類型: 豪華; 坐式; 運動; 站立式; 其他
cs: Typ vodního skútru: Luxusní; Se sezením; Sport; Pro stání; Jiné
en: Personal watercraft type: Luxury; Sit-down; Sport; Stand-up; Other
es: Tipo de embarcación personal: Lujo; Sentado; Deportivo; De pie; Otros